臺灣板橋地方法院刑事判決　　　　　　　　　　　　九十三年度簡上字第一五號
　　上　訴　人
　　即　被　告　丁○○
　　　　　　　　戊○○
　　共　　　同
　　選任辯護人　廖修譽律師
右列上訴人因傷害案件，不服本院九十三年度簡字第五九四號中華民國九十三年二月
十九日第一審判決（聲請案號：九十二年度偵字第九五二號），提起上訴，本院管
轄之第二審合議庭判決如左：
    主  文
上訴駁回。
    事  實
一、丁○○、戊○○於民國九十二年四月一日十四時三十分許，在臺北縣中和市○○
    路二八○巷四六弄口前（聲請書誤載為四六弄九號前），因停車糾紛而與二八
    巷四八號開設建材行之辛○○（聲請書誤載為丙○○）發生爭執。適居住於二八
    巷四號四樓之復興里三十七鄰鄰長丙○○聽見爭吵聲，即至住處頂樓探查觀
    看。於此同時，在二八巷四二號一樓之甲○○亦聽見爭吵聲，乃請丙○○下樓
    處理。丙○○下樓協調處理時，丁○○、戊○○二人竟共同基於傷害他人身體之
    犯意聯絡，手持木棍出手毆打丙○○，丙○○因抵擋而受有左中指、前臂、上臂
    挫傷並淤腫、左前臂及虎口處挫擦傷等傷害。
二、案經丙○○訴由臺北縣政府警察局中和分局報請臺灣板橋地方法院檢察署檢察官
    偵查並聲請以簡易判決處刑。
    理  由
一、訊據被告二人矢口否認有何傷害犯行，戊○○辯稱：其實不是停車糾紛，是丙○○喝了酒來挑釁我們。事發那天是丙○○有喝酒，到我們家門口指著我們罵，‧
    ‧‧他棍子有八尺長，他住在四十號四樓，在三十八號拿棍子，因為三十八號在
    做裝潢，然後就站在門外，棍子往我們家裡面打。我就用手把棍子接住，他也拉
    著棍子，我們就在拉來拉去搶棍子，後來棍子被我們搶下來，他就跑掉。‧‧‧
    他的手的傷可能是我們在搶棍子的時候有挫傷，因為棍子是裝潢用的四角形的木
    條、粗粗的。蔡明政辯稱：罵的時候我們不理他，但是他一直用言語挑釁，又一
    直往我們家門口前進，我告訴他說這是我們家，叫他不要再接近，然後他不聽，
    一直在那邊亂，然後就跑回去拿一支棍子來等語。
二、按告訴人、證人之陳述有部分前後不符，或相互間有所歧異時，究竟何者為可採
    ，法院仍得本其自由心證予以斟酌，非謂一有不符或矛盾，即應認其全部均為不
    可採信；尤其關於行為動機、手段及結果等之細節方面，告訴人之指陳，難免故
    予誇大，證人之證言，有時亦有予渲染之可能；然其基本事實之陳述，若果與真
    實性無礙時，則仍非不得予以採信（最高法院七十四年台上字第一五九九號判例
    意旨可資參照）
三、經查：
（一）告訴人丙○○於警訊及本院審理中均指稱係因聽見樓下有人爭吵聲，上樓頂查
      看後，證人甲○○叫伊下來調解等情，經核與證人甲○○於本院審理中所證述
      情節相符（見本院九十三年六月十七日審判筆錄）。辯護人指摘告訴人於偵查
      中又稱：「．．．我在睡覺，許含笑罵四十八號說不讓停車，因很大聲，把我
      吵醒，因我是那鄰鄰長，所以就下來看．．．」等語，認為告訴人究竟是自行
      前往或經他人通知前往一節，前後指述不一，不足採信云云。然上開告訴人於
      偵查中所陳，僅係於檢察官訊問其經過情形時所為概略說明，並未否定係甲○○叫伊下樓排解之事實，尚難謂告訴人之指訴有何瑕疵而不足採信之處。
（二）就告訴人丙○○是否遭毆打一事，證人庚○○證稱：一下子鐵架就過去了，就
      聽到在罵三字經，還有看到鐵棍，圍觀的人蠻多的，我沒有認識的。（問：丟
      完鐵架發生何事？）追打，我看到鄰長（即丙○○）跑到四十號那邊，往守望
      相助亭那邊跑過去，三個人追過去。（問：追打情形？）有鄰長跟兩男一女，
      就是戊○○、丁○○父子及太太許含笑就四個人追打，我看到鄰長抱著頭。（
      問：當時他們手上有無拿工具？）有拿東西，但是我沒有注意是什麼。（問：
      警察何時來？）警察來的時候，他們已經跑到四十八號建材行那邊，我就比較
      看不清楚，好像有很多人在勸架拉開。（問：請勿停車的車牌是誰丟的？）是
      年輕人丟的。（問：當時是何人攻擊鄰長？）有一個人抱住鄰長，另外一個人
      拳打腳踢，還有拿工具打他。（問：鄰長當時的身體狀況？）手有一點受傷，
      臉色蒼白。（問：鄰長有無呼救？）我只有聽到有男的聲音說打給他死，不知
      道是誰講的。證人辛○○稱：在事發的時候我在建材行裡面，我出來的時候，
      他們已經跑到復興里巡守隊的位置處，已經大約一百公尺，跑過約三戶。我是
      看到當時兩邊很多人，有聽到丟停車牌的聲音。就是在二八巷四十六弄標示
      車庫前的巷子，就丟停車牌，我是在家裡聽到那個聲音就跑出來，我跑出來看
      之後，他們就已經跑到巡守隊那邊。證人乙○○證稱：我回來的時候，看到請
      勿停車的鐵架跟拖鞋及雜物在我們公司門口，在二八○巷上面，就是在大門口
      前面的窗戶前（詳見本院九十三年六月十七日審判筆錄）。綜合上開證人庚○○、辛○○、乙○○所述情節，核與告訴人指訴事實大致相符，縱使其中關於
      經過細節彼此略有差異，亦屬於證人因經驗、見聞範圍內所導致不一致之供述
      ，其基本事實之陳述仍屬相符，自堪採信。
（三）況被告辯稱告訴人有喝酒，是告訴人來挑釁以及事發當時沒有別人在場一節。
      與上開證人所證述情形並不相符，而除證人辛○○與被告有停車糾紛外，其餘
      證人與被告並無怨隙，自無甘冒偽證風險而逕予誣陷之理。又證人庚○○及受
      理告訴人報案之警員己○○亦均證稱當時告訴人並無喝酒情形（見同上審判筆
      錄）。是被告此部分辯解亦難採信。
（四）被告又辯稱告訴人手的傷可能是在搶棍子的時候有挫傷，因為棍子是裝潢用的
      四角形的木條云云。如被告所辯屬實，何以雙方同樣情形掙搶木棍的狀況下，
      卻僅告訴人的手有受傷，而被告卻毫髮無損？再參以告訴人所受傷勢，依臺北
      縣私立中山醫院四月一日診斷證明書所載，丙○○受有左中指、前臂、上臂挫
      傷並淤腫、左前臂及虎口處挫擦傷等傷害，適足以佐證告訴人所指稱係被告持
      木棍毆打伊時，伊伸手抵擋導致的傷害結果。被告既無受到告訴人之攻擊，辯
      護意旨另以被告係正當防衛置辯一節，即無足採。
（五）再依卷附臺北縣政府警察局中和分局南勢派出所陳報單上所載，「‧‧‧經警
      方通知蔡民一家三口到案說明，聲稱並無毆打彭民也不願製作筆錄，願到法院
      再作說明，全案依規定受理」。復參酌證人即員警己○○於本院審理時證稱：
      是彭日宏完成報案後，我通知蔡先生父子來到案說明，他們說要到法院再提出
      說明（同上審判筆錄）。若被告二人係受毆打之人，何以渠等不願於派出所立
      即製作筆錄？反是告訴人丙○○於驗傷完畢後，即至派出所製作筆錄，是被告
      此舉亦與常情有違。
（六）末查，許含笑於警訊中亦證稱其與告訴人並無仇恨，且綜合前開告訴人及證人
      所指證之事實觀之，本件告訴人實係下樓排解糾紛，並非本件停車糾紛爭執之
      當事人。既係調停之人，又與許含笑及被告二人並無仇恨，依社會一般常理，
      豈會持木棍前往調停？
四、綜上所述，被告二人所辯係事後卸責之詞，本件事證明確，渠傷害犯行洵堪認定
    。至事實欄所載木棍並未扣案，是否為被告所有亦無證據足資佐證，爰不予宣告
    沒收。
五、原審以被告二人犯行明確，認其均係犯刑法第二百七十七條第一項之傷害罪，爰
    依刑事訴訟法第四百四十九條第一項前段、第三項、第四百五十四條第二項，刑
    法第二百七十七條第一項、第二十八條、第四十一條第一項前段，罰金罰鍰提高
    標準條例第一條前段、第二條，審酌二人素行非惡，僅因被害人丙○○前來調解
    停車糾紛，即心生不滿，動手毆打丙○○之犯罪動機及目的，暨其造成被害人挫
    傷淤腫等傷害程度，與犯後未能與被害人達成和解，且矢口否認犯行之犯後態度
    等一切情狀，分別判處被告拘役五十九日，並諭知易科罰金之折算標準。認事用
    法，核無不合，量刑亦屬妥適。被告上訴意旨指摘對原判決不服，求予撤銷改判
    ，為無理由，應予駁回。
據上論斷，應依刑事訴訟法四百五十五條之一第一項、第三項、第三百六十八條，判
決如主文。
本案經檢察官王秀慧到庭執行職務。
中      華      民      國    九十三    年      七      月      八      日
                              臺灣板橋地方法院刑事第三庭
                                  審判長法  官  胡  堅  勤
                                        法  官  王  瑜  玲
                                        法  官  李  君  豪
右正本證明與原本無異。
本件不得上訴。
                                        書記官  蕭  汝  芳
中      華      民      國    九十三    年      七      月      八      日
附錄本案論罪科刑法條
刑法第二百七十七條
傷害人之身體或健康者，處三年以下有期徒刑、拘役或一千元以下罰金。
犯前項之罪因而致人於死者，處無期徒刑或七年以上有期徒刑；致重傷者，處三年以
上十年以下有期徒刑。
